【裁判字號】    92,小上,41
【裁判日期】    921023
【裁判案由】    給付電信費
【裁判全文】
台灣彰化地方法院民事裁定  九十二年度小上字第四一號
    上  訴  人  甲○○
    被上訴人    遠傳電信股份有限公司
    法定代理人  楊麟昇
右當事人間請求給付電信費事件，上訴人對於中華民國九十二年八月二十八日本院北
斗簡易庭九十二年度斗小字第一二四號第一審判決提起上訴，本院裁定如左：
    主  文
上訴駁回。
第二審訴訟費用由上訴人負擔。
    事  實
一、按對於小額程序之第一審裁判之上訴或抗告，非以其違背法令為理由，不得為之
    ；上訴狀應記載上訴理由，表明下列各款事項：（一）原判決所違背之法令及其
    具體內容。（二）依訴訟資料可認為原判決有違背法令之具體事實；又當事人於
    第二審程序不得提出新攻擊或防禦方法，但因原法院違背法令致未能提出者，不
    在此限。民事訴訟法第四百三十六條之二十四第二項及第四百三十六條之二十五
    、第四百三十六條之二十八條分別定有明文。又依同法第四百三十六條之三十二
    第二項規定準用同法第四百六十八條及第四百六十九條第一款至第五款規定，即
    所謂違背法令，依同法第四百六十八條規定，判決不適用法規或適用不當者，為
    違背法令；而判決有同法第四百六十九條所列各款情形之一者，為當然違背法令
    。是當事人對小額程序之第一審判決提起上訴，如依民事訴訟法第四百六十八條
    規定，以第一審判決有不適用法規或適用不當為理由時，其上訴狀或理由書應有
    具體之指摘，並揭示該法規之條項或其內容，若係成文法以外之法則，應揭示該
    法則之旨趣。倘為司法院解釋，或最高法院判例，則應揭示該判解之字號或其內
    容。如以民事訴訟法第四百六十九條第一款至第五款所列情形為理由時，其上訴
    狀或理由書，應揭示合於該條款之事實。上訴狀或理由書如未依此項方法表明，
    或其所表明者，顯與上開法條規定之情形不相合時，即難認已對於小額程序第一
    審判決之違背法令有具體之指摘，其上訴自難認為合法。
二、上訴意旨略以：上訴人在第一審辯論期日到達時已晚，未能解釋清楚，惟被上訴
    人提出之電話申請書，非上訴人所寫，上訴人不承認等語。
三、本件被上訴人起訴主張上訴人於民國九十年七月二十八日向被上訴人申請租用電
    話門號，共積欠電信費新台幣二萬五千五百零三元，為此請求上開金額及法定遲
    延利息等語；上訴人則經合法通知，無正當理由未到場，原審斟酌調查證據及辯
    論意旨所得之結果，為被上訴人勝訴之判決，並依職權為假執行之宣告，經核尚
    難認有判決不適用法規或適用不當，或有民事訴訟法第四百六十九條第一款至第
    五款所列情形等違背法令之情事。上訴人上訴意旨並未表明原判決所違背之法令
    及其具體內容，及依訴訟資料可認為原判決有違背法令之具體事實。至其雖主張
    本件電話申請書非其所寫云云，然其於原審既未為此抗辯，復未表明係因原法院
    違背法令致其未能提出，依民事訴訟法第四百三十六條之二十八條規定，上訴人
    於第二審程序自不得提出此新攻擊或防禦方法。是依前揭說明，上訴人之上訴為
    不合法，應予以駁回。
四、據上論結，本件上訴為不合法，依民事訴訟法第四百三十六條之三十二第二項、
    第四百四十四條第一項前段、第九十五條、第七十八，裁定如主文。
中      華      民      國    九十二    年        十      月   二十三   日
                            臺灣彰化地方法院民事第二庭
~B審判長法  官  何志通
~B      法  官  廖國佑
~B      法  官  羅秀緞
右為正本係照原本作成
不得抗告。
中      華      民      國    九十二    年      十      月    二十四    日
~B  法院書記官  邱柏滄


司法院資訊處製作；財團法人民間司法改革基金會備份。
